{"present": {"1 Singular": {"Affirmative": "athsheolaim", "Question": "an athsheolaim?", "Negative": "n\u00ed athsheolaim"}, "2 Singular": {"Affirmative": "athsheolann t\u00fa", "Question": "an athsheolann t\u00fa?", "Negative": "n\u00ed athsheolann t\u00fa"}, "3 Singular": {"Male": {"Affirmative": "athsheolann s\u00e9", "Question": "an athsheolann s\u00e9?", "Negative": "n\u00ed athsheolann s\u00e9"}, "Female": {"Affirmative": "athsheolann s\u00ed", "Question": "an athsheolann s\u00ed?", "Negative": "n\u00ed athsheolann s\u00ed"}}, "1 Plural": {"Compressed": {"Affirmative": "athsheolaimid", "Question": "an athsheolaimid?", "Negative": "n\u00ed athsheolaimid"}, "Extended": {"Affirmative": "athsheolann muid", "Question": "an athsheolann muid?", "Negative": "n\u00ed athsheolann muid"}}, "2 Plural": {"Affirmative": "athsheolann sibh", "Question": "an athsheolann sibh?", "Negative": "n\u00ed athsheolann sibh"}, "3 Plural": {"Affirmative": "athsheolann siad", "Question": "an athsheolann siad?", "Negative": "n\u00ed athsheolann siad"}, "Passive": {"Affirmative": "athsheoltar", "Question": "an athsheoltar?", "Negative": "n\u00ed athsheoltar"}}, "future": {"1 Singular": {"Affirmative": "athsheolfaidh m\u00e9", "Question": "an athsheolfaidh m\u00e9?", "Negative": "n\u00ed athsheolfaidh m\u00e9"}, "2 Singular": {"Affirmative": "athsheolfaidh t\u00fa", "Question": "an athsheolfaidh t\u00fa?", "Negative": "n\u00ed athsheolfaidh t\u00fa"}, "3 Singular": {"Male": {"Affirmative": "athsheolfaidh s\u00e9", "Question": "an athsheolfaidh s\u00e9?", "Negative": "n\u00ed athsheolfaidh s\u00e9"}, "Female": {"Affirmative": "athsheolfaidh s\u00ed", "Question": "an athsheolfaidh s\u00ed?", "Negative": "n\u00ed athsheolfaidh s\u00ed"}}, "1 Plural": {"Compressed": {"Affirmative": "athsheolfaimid", "Question": "an athsheolfaimid?", "Negative": "n\u00ed athsheolfaimid"}, "Extended": {"Affirmative": "athsheolfaidh muid", "Question": "an athsheolfaidh muid?", "Negative": "n\u00ed athsheolfaidh muid"}}, "2 Plural": {"Affirmative": "athsheolfaidh sibh", "Question": "an athsheolfaidh sibh?", "Negative": "n\u00ed athsheolfaidh sibh"}, "3 Plural": {"Affirmative": "athsheolfaidh siad", "Question": "an athsheolfaidh siad?", "Negative": "n\u00ed athsheolfaidh siad"}, "Passive": {"Affirmative": "athsheolfar", "Question": "an athsheolfar?", "Negative": "n\u00ed athsheolfar"}}, "past": {"1 Singular": {"Affirmative": "d'athsheol m\u00e9", "Question": "ar athsheol m\u00e9?", "Negative": "n\u00edor athsheol m\u00e9"}, "2 Singular": {"Affirmative": "d'athsheol t\u00fa", "Question": "ar athsheol t\u00fa?", "Negative": "n\u00edor athsheol t\u00fa"}, "3 Singular": {"Male": {"Affirmative": "d'athsheol s\u00e9", "Question": "ar athsheol s\u00e9?", "Negative": "n\u00edor athsheol s\u00e9"}, "Female": {"Affirmative": "d'athsheol s\u00ed", "Question": "ar athsheol s\u00ed?", "Negative": "n\u00edor athsheol s\u00ed"}}, "1 Plural": {"Compressed": {"Affirmative": "d'athsheolamar", "Question": "ar athsheolamar?", "Negative": "n\u00edor athsheolamar"}, "Extended": {"Affirmative": "d'athsheol muid", "Question": "ar athsheol muid?", "Negative": "n\u00edor athsheol muid"}}, "2 Plural": {"Affirmative": "d'athsheol sibh", "Question": "ar athsheol sibh?", "Negative": "n\u00edor athsheol sibh"}, "3 Plural": {"Compressed": {"Affirmative": "d'athsheol siad", "Question": "ar athsheol siad?", "Negative": "n\u00edor athsheol siad"}, "Extended": {"Affirmative": "d'athsheoladar", "Question": "ar athsheoladar?", "Negative": "n\u00edor athsheoladar"}}, "Passive": {"Affirmative": "athsheoladh", "Question": "ar athsheoladh?", "Negative": "n\u00edor athsheoladh"}}, "condi": {"1 Singular": {"Affirmative": "d'athsheolfainn", "Question": "an athsheolfainn?", "Negative": "n\u00ed athsheolfainn"}, "2 Singular": {"Affirmative": "d'athsheolf\u00e1", "Question": "an athsheolf\u00e1?", "Negative": "n\u00ed athsheolf\u00e1"}, "3 Singular": {"Male": {"Affirmative": "d'athsheolfadh s\u00e9", "Question": "an athsheolfadh s\u00e9?", "Negative": "n\u00ed athsheolfadh s\u00e9"}, "Female": {"Affirmative": "d'athsheolfadh s\u00ed", "Question": "an athsheolfadh s\u00ed?", "Negative": "n\u00ed athsheolfadh s\u00ed"}}, "1 Plural": {"Compressed": {"Affirmative": "d'athsheolfaimis", "Question": "an athsheolfaimis?", "Negative": "n\u00ed athsheolfaimis"}, "Extended": {"Affirmative": "d'athsheolfadh muid", "Question": "an athsheolfadh muid?", "Negative": "n\u00ed athsheolfadh muid"}}, "2 Plural": {"Affirmative": "d'athsheolfadh sibh", "Question": "an athsheolfadh sibh?", "Negative": "n\u00ed athsheolfadh sibh"}, "3 Plural": {"Compressed": {"Affirmative": "d'athsheolfaid\u00eds", "Question": "an athsheolfaid\u00eds?", "Negative": "n\u00ed athsheolfaid\u00eds"}, "Extended": {"Affirmative": "d'athsheolfadh siad", "Question": "an athsheolfadh siad?", "Negative": "n\u00ed athsheolfadh siad"}}, "Passive": {"Affirmative": "d'athsheolfa\u00ed", "Question": "an athsheolfa\u00ed?", "Negative": "n\u00ed athsheolfa\u00ed"}}, "imper": {"1 Singular": {"Affirmative": "athsheolaim!", "Negative": "n\u00e1 hathsheolaim!"}, "2 Singular": {"Affirmative": "athsheol!", "Negative": "n\u00e1 hathsheol!"}, "3 Singular": {"Male": {"Affirmative": "athsheoladh s\u00e9!", "Negative": "n\u00e1 hathsheoladh s\u00e9!"}, "Female": {"Affirmative": "athsheoladh s\u00ed!", "Negative": "n\u00e1 hathsheoladh s\u00ed!"}}, "1 Plural": {"Compressed": {"Affirmative": "athsheolaimis!", "Negative": "n\u00e1 hathsheolaimis!"}, "Extended": {"Affirmative": "athsheoladh muid!", "Negative": "n\u00e1 hathsheoladh muid!"}}, "2 Plural": {"Affirmative": "athsheolaig\u00ed!", "Negative": "n\u00e1 hathsheolaig\u00ed!"}, "3 Plural": {"Compressed": {"Affirmative": "athsheolaid\u00eds!", "Negative": "n\u00e1 hathsheolaid\u00eds!"}, "Extended": {"Affirmative": "athsheoladh siad!", "Negative": "n\u00e1 hathsheoladh siad!"}}, "Passive": {"Affirmative": "athsheoltar!", "Negative": "n\u00e1 hathsheoltar!"}}, "pastConti": {"1 Singular": {"Affirmative": "d'athsheolainn", "Question": "an athsheolainn?", "Negative": "n\u00ed athsheolainn"}, "2 Singular": {"Affirmative": "d'athsheolt\u00e1", "Question": "an athsheolt\u00e1?", "Negative": "n\u00ed athsheolt\u00e1"}, "3 Singular": {"Male": {"Affirmative": "d'athsheoladh s\u00e9", "Question": "an athsheoladh s\u00e9?", "Negative": "n\u00ed athsheoladh s\u00e9"}, "Female": {"Affirmative": "d'athsheoladh s\u00ed", "Question": "an athsheoladh s\u00ed?", "Negative": "n\u00ed athsheoladh s\u00ed"}}, "1 Plural": {"Compressed": {"Affirmative": "d'athsheolaimis", "Question": "an athsheolaimis?", "Negative": "n\u00ed athsheolaimis"}, "Extended": {"Affirmative": "d'athsheoladh muid", "Question": "an athsheoladh muid?", "Negative": "n\u00ed athsheoladh muid"}}, "2 Plural": {"Affirmative": "d'athsheoladh sibh", "Question": "an athsheoladh sibh?", "Negative": "n\u00ed athsheoladh sibh"}, "3 Plural": {"Compressed": {"Affirmative": "d'athsheolaid\u00eds", "Question": "an athsheolaid\u00eds?", "Negative": "n\u00ed athsheolaid\u00eds"}, "Extended": {"Affirmative": "d'athsheoladh siad", "Question": "an athsheoladh siad?", "Negative": "n\u00ed athsheoladh siad"}}, "Passive": {"Affirmative": "d'athsheolta\u00ed", "Question": "an athsheolta\u00ed?", "Negative": "n\u00ed athsheolta\u00ed"}}, "subj": {"1 Singular": {"Affirmative": "go n-athsheola m\u00e9", "Negative": "n\u00e1r athsheola m\u00e9"}, "2 Singular": {"Affirmative": "go n-athsheola t\u00fa", "Negative": "n\u00e1r athsheola t\u00fa"}, "3 Singular": {"Male": {"Affirmative": "go n-athsheola s\u00e9", "Negative": "n\u00e1r athsheola s\u00e9"}, "Female": {"Affirmative": "go n-athsheola s\u00ed", "Negative": "n\u00e1r athsheola s\u00ed"}}, "1 Plural": {"Compressed": {"Affirmative": "go n-athsheolaimid", "Negative": "n\u00e1r athsheolaimid"}, "Extended": {"Affirmative": "go n-athsheola muid", "Negative": "n\u00e1r athsheola muid"}}, "2 Plural": {"Affirmative": "go n-athsheola sibh", "Negative": "n\u00e1r athsheola sibh"}, "3 Plural": {"Affirmative": "go n-athsheola siad", "Negative": "n\u00e1r athsheola siad"}, "Passive": {"Affirmative": "go n-athsheoltar", "Negative": "n\u00e1r athsheoltar"}}, "verbal noun": "athsheoladh", "verbal adjective": "athsheolta"}